【裁判字號】    89,上訴,3300
【裁判日期】    890810
【裁判案由】    偽造文書等
【裁判全文】
臺灣高等法院刑事判決                    八十九年度上訴字第三三００號
    上  訴  人
    即  自訴人  乙○○
    被      告  甲○○
右上訴人因被告偽造文書等案件，不服臺灣臺北地方法院八十九年度自字第五三八號
，中華民國八十九年八月十日第一審判決，提起上訴，本院判決如左：
    主  文
上訴駁回。
    理  由
一、自訴意旨略以：自訴人即上訴人乙○○於民國七十八年十月二十六日上午十時四
    十分許，在臺灣臺北地方法院（下稱臺北地院）抗議「司法不公」時，遭臺北地
    院法警范國燥、項程連及顏家榮架走，於毆打後予以拘禁，嗣並經檢察官以妨害
    公務罪提起公訴。被告甲○○當時為臺北地院法官，審理此案時，未加詳查，即
    判處自訴人有期徒刑四月，如易科罰金以銀元三十元折算一日。被告所書之判決
    內容與事實不符，應係犯偽造文書罪嫌；又於自訴人聲請移轉管轄後，仍判處自
    訴人有期徒刑四月，是犯妨害自由罪嫌云云。
二、按犯罪事實，應依證據認定之，無證據不得推定其犯罪事實。又不能證明被告犯
    罪者，應諭知無罪之判決，刑事訴訟法第一百五十四條、第三百零一條第一項分
    別定有明文。
三、經查，自訴人乙○○認被告甲○○涉有偽造文書及妨害自由犯行，無非以自訴人
    並無妨害公務犯行，卻經被告判處有期徒刑四月為據。然查，自訴人於七十八年
    十月二十六日上午十時四十分許，持書有不滿法院判決等文字內容之塑膠布，在
    臺北地院第一法庭外張貼並擺置在地，抗議「司法不公」時，經依法執行職務維
    持秩序之公務員即臺北地院法警范國燥等三人前往勸阻時，自訴人竟以言詞加以
    辱罵，經臺灣臺北地方法院檢察署檢察官以其涉犯刑法第一百四十條第一項於公
    務員依法執行職務時當場侮辱之妨害公務罪，提起公訴（該署七十八年度偵字第
    一五八六三號）。臺北地院受理後，分七十九年度易字第六一二六號案件，由當
    時為臺北地院刑事第五庭法官之被告審理。被告依法審理該案件時，已就自訴人
    成立刑法第一百四十條第一項妨害公務罪之犯罪事實，其認定所憑之證據、理由
    、及應適用之法律，於判決書內詳加記載，有臺北地院上開刑事判決附原審卷可
    稽。而自訴人對該判決未提出上訴，並已繳納罰金執行完畢等情，為自訴人所自
    承，事隔多年，空言指稱被告所為之判決內容不實云云，已難遽信。自訴人上訴
    意旨另謂被告枉法裁判云云，尤屬無據。
四、次查，自訴人另以：被告於審理前開案件之際，自訴人曾具狀聲請移轉管轄，亦
    分由被告處理，乃被告竟遲至前開案件判決後，始駁回移轉管轄之聲請，顯係利
    用職權妨害自訴人之自由云云。惟查，自訴人雖曾聲請移轉管轄，並經臺北地院
    受理後，分七十九年度聲字第七十四號案件，由被告處理，然因未符法律得移轉
    管轄之規定，被告遂詳敘理由，裁定駁回，有該刑事裁定附原審卷可憑。被告審
    理自訴人被訴妨害公務案件，既無違背管轄權規定之情事，尚無從以裁判時日之
    先後，即擅行認定被告係意在妨害自訴人之自由。
五、綜上，自訴人既未提出任何具體事證，本院復查無其他積極證據，可資證明被告
    有何偽造文書及妨害自由犯行，是不能證明被告犯罪。從而，原審基此為被告無
    罪之諭知，核無不合，自訴人上訴猶執陳詞，指摘原判決不當，非有理由，應予
    駁回。
六、被告經合法傳喚，無正當理由不到庭，爰不待其到庭陳述，逕行判決。
據上論斷，應依刑事訴訟法第三百六十八條、第三百七十一條，判決如主文。
中    華    民    國    八十九    年      十        月      三十一      日
                          臺灣高等法院刑事第五庭
                              審判長法  官  趙  功  恆
                                    法  官  徐  昌  錦
                                    法  官  林  立  華
右正本證明與原本無異。
如不服本判決應於收受送達後十日內向本院提出上訴書狀，其未敘述上訴之理由者並
得於提起上訴後十日內向本院補提理由書（均須按他造當事人之人數附繕本）。
                                    書記官  廖  月  女
中    華    民    國    八十九    年      十一      月        二        日


司法院資訊處製作；財團法人民間司法改革基金會備份。
